【裁判字號】    95,裁,2438
【裁判日期】    951031
【裁判案由】    汽車燃料使用費
【裁判全文】
最  高  行  政  法  院  裁  定
                                     95年度裁字第02438號
上  訴  人  甲○○
被 上訴 人  交通部公路總局
代  表  人  陳晉源
上列當事人間因汽車燃料使用費事件，上訴人不服中華民國94年
6月30日臺北高等行政法院94年度簡字第271號判決，提起上訴。
本院裁定如下：
    主  文
上訴駁回。
上訴審訴訟費用由上訴人負擔。
    理  由
一、按對於適用簡易程序之裁判提起上訴或抗告，須經最高行政
    法院許可，且該許可以訴訟事件所涉及之法律見解具有原則
    性者為限，行政訴訟法第235條定有明文。所謂訴訟事件涉
    及之法律見解具有原則性，係指該事件所涉及之法律問題意
    義重大，而有加以闡釋之必要情形而言，如對於行政命令是
    否牴觸法律所為之判斷，或就同類事件所表示之法律見解與
    其他高等行政法院或本院所表示之見解互相牴觸，有由本院
    統一法律上意見或確認其意見之必要情形屬之。
二、本件上訴人所有OC-6973號自用小客車，因分別欠繳90、91
    年汽車燃料使用費各新臺幣（下同）4,320元，被上訴人所
    屬臺中區監理所遂郵寄催繳繳納通知書予上訴人，分別限期
    （92年12月31日及91年12月31日）繳納，並於92年11月26日
    及91年12月13日送達，惟訴願人未依限繳納，被上訴人遂填
    製93年10月22日公然字第904131786及000000000號處分書，
    以上訴人未繳納汽車燃料使用費未滿6千元，且逾限繳期限4
    個月以上，依本部90年3月1日公告之「公路法第75條規定逾
    期不繳納汽車燃料使用費罰鍰基準」規定，各裁處罰鍰1,80
    0元。上訴人不服，循予提起本件行政訴訟。
三、上訴人上訴意旨略以：上訴人於91年3月下旬至臺中區監理
    所欲辦理汽車註銷，因無足夠之金額繳交罰鍰，致未能辦妥
    註銷手續。惟上訴人之車輛OC-6973號業已損壞，不能使用
    ，並告知要註銷牌照的意思表示，依牌照稅法規定，應可以
    註銷。然監理所人員卻不予註銷，對於已損壞而不能使用的
    車輛又課稅，既不符使用者付費原則。且該車輛已損壞不能
    使用，無從實現使用公路之利益。原判決顯有未依事實認定
    之違背法令云云，提起上訴。經核均屬原審取捨證據認定事
    實之問題，並無所涉及之法律見解，具有原則上之重要情事
    。上訴人提起上訴，不合首揭規定，不應許可，其上訴難謂
    合法，應予駁回。
四、依行政訴訟法第249條第1項前段、第104條、民事訴訟法第
    95條、第78條，裁定如主文。
中    華    民    國    95    年    10    月    31    日
                  第一庭審判長法  官  葉  振  權
                              法  官  陳  秀  美
                              法  官  劉  鑫  楨
                              法  官  梁  松  雄
                              法  官  劉  介  中
以  上  正  本  證  明  與  原  本  無  異
中    華    民    國    95    年    11    月     1    日
                              書記官  郭  育  玎


司法院資訊處製作；財團法人民間司法改革基金會備份。
